臺灣臺北地方法院刑事判決　　　　　　　　　　　　九十三年度交易字第二六九號
　　公　訴　人　臺灣臺北地方法院檢察署檢察官
　　被　　　告　己○○
右列被告因公共危險案件，經檢察官聲請以簡易判決處刑（九十三年度偵字第六五七
七號），經本院臺北簡易庭受理後（受理案號為九十三年度北交簡字第一二五三號）
，認不宜以簡易判決處刑，移送前來，本院適用通常程序判決如左：
    主  文
己○○無罪。
    理  由
一、聲請簡易判決處刑意旨略以：被告己○○於民國九十二年十二月十八日下午，在
    臺北市某處，飲用米酒等酒類多杯後，已達不能安全駕駛動力交通工具之程度，
    竟仍於同日晚間八時三十分許，駕駛車號三Ｃ—○四七五號自用小客車，沿臺北
    市○○路南往北方向行駛，行經該路段與南京東路口「米高梅舞廳」前，因欲停
    車，不慎撞及適停於該處丁○○所有車號ＣＺ—六一五九號自用小客車，造成該
    小客車受損（業經告訴，已另為不起訴處分），嗣經警據報到場處理，被告拒絕
    酒測等語，因認被告涉有刑法第一百八十五條之三之公共危險罪嫌。
二、按犯罪事實應依證據認定之，無證據不得推定其犯罪事實；不能證明被告犯罪或
    其行為不罰者，應諭知無罪之判決，刑事訴訟法第一百五十四條第一項、第三百
    零一條第一項分別定有明文。又認定不利於被告之事實，須依積極證據，苟積極
    證據不足為不利於被告事實之認定時，即應為有利於被告之認定，更不必有何有
    利之證據，最高法院三十年上字第八一六號著有判例意旨可資參照。
三、本件公訴人認被告涉有刑法第一百八十五條之三之公共危險罪嫌，無非係以被害
    人丁○○指訴甚詳，復經證人甲○○、乙○○及丙○○證述屬實，並有酒精濃度
    測試單、道路交通事故調查報告表、交通事故談話紀錄表、員警報告書、刑法第
    一百八十五條之三案件測試觀察紀錄表、臺北市政府警察局舉發違反道路交通管
    理事件通知單、交通事故現場照片等件為其論據。惟訊據被告固坦承於公訴人所
    指時、地發生交通事故，然堅詞否認有酒後駕車犯行，辯稱：當天伊從臺北市○○街家中駕駛三Ｃ—○四七五號自用小客車至臺北市○○路承英印社欲印製回郵
    信封，因該印刷廠附近不好停車，伊就以新臺幣二、三百元之代價將車交付給米
    高梅餐廳小弟代為停車。嗣經半小時後，米高梅餐廳小弟打電話給伊，表示伊撞
    到別人車輛，要求伊私下拿一萬元給他，不然就要故意拗他，伊至警察局後，員
    警表示要施以酒測，因為伊並非在開車行進中，所以伊拒絕施作酒測，伊並無酒
    後駕車行為等語。經查：
（一）被告當日因為拒絕警員對之施作酒測，是據報到場處理、詢問之員警並未對被
      告實施呼氣酒精濃度檢測，被告復於本院調查、審理中否認曾服用酒類，故已
      無證據足認被告當日確有服用酒類而駕駛之犯行。
（二）被告辯稱伊於遭警查獲當日晚上，曾至臺北市○○路承英印社印製回郵信封，
      並將車交付給米高梅餐廳小弟代為停車，嗣經半小時後，米高梅餐廳小弟方打
      電話給被告，表示被告車輛撞到丁○○所有車輛等情，核與證人戊○○於本院
      九十三年十一月三日審理期日中到庭結證稱：「當天被告開車到我店內表示要
      印信封，但我那裡不好停車，他就將車子開走，過了一段時間他過來，我問他
      信封要如何印，他表示要有廣告效果，我們就討論信封大小、內容、印法。」
      「（問，被告是否到證人店裡討論半小時後，泊車小弟才打電話叫被告過去？
      ）對，有這樣的事情，我還說他電話很多，很多人找他，他很忙。」、「（問
      ，你有無告訴被告車子要停在哪裡？）我只有告訴他這裡沒有位置可以停車，
      他自己去找地方停車，我沒有告訴他停哪裡。被告回來後告訴我他停在米高梅
      那個地方，但沒有告訴我怎麼停的，只有說停在那裡而已。」、「（問，從被
      告到你們店裡討論印文件到離開經過多久時間？）應該有半小時。」、「（問
      ，被告離開時，有無表示要處理何事？）他接完電話就匆匆走了，講什麼我就
      沒有注意。」、「（問，被告晚上幾點到你店裡討論印刷的事情？）大約七、
      八點左右。」等語大致相符，是被告辯稱當日伊於遭警查獲當日晚間，曾至臺
      北市○○路承英印社印製回郵信封，並將車交付給米高梅餐廳小弟代為停車，
      嗣經半小時後，米高梅餐廳小弟方打電話給被告，表示被告車輛撞到丁○○所
      有車輛等情應堪採信。
（三）證人甲○○於本院前開審理期日中固到庭結證稱：「（問，發現撞車之後，你
      如何處理？）我看被告撞車時，先拍他的後車廂，被告下車，我怕被告將車子
      開走，所以我自己先把他車子上的鑰匙拔下，因我有聞到被告整身酒味，且我
      看到被告車上有被告自己釀的米酒（類似約二十公升裝白色塑膠桶），我在車
      上聞到類似私釀米酒的味道，因我曾經自己私釀過米酒，因車子不是我的，所
      以我先通知我老闆，請老闆過來處理，因老闆表示是小擦撞，就請被告負責修
      理好就好，因被告不願意，一直表示車子不是他開的，是我開的，且他沒有喝
      酒，所以我們只好請交通警察過來。」、「被告是倒車時撞到的，且被告沒有
      給我一毛錢，也沒有離開現場半小時。」、「（問，你在等客人時，通常位置
      在何處？）公司正門口柱子旁邊的小檯子，現場照相時有照到。」、「（問，
      你看到的車禍情形如何？）當時我坐在位置上，看到被告開車倒退時撞到我老
      闆的車子，我就馬上過去拍他的行李箱，我要求被告下車。」等語，惟其上開
      證言顯與證人戊○○於同審理期日所為證言不符；且由卷附之交通事故現場照
      片觀之，系爭事故發生時，證人甲○○所坐之停車櫃臺位置較靠近被告所有車
      號三Ｃ—○四七五號自用小客車車頭，而非行李箱，其視線角度並不足以觀看
      到系爭車禍事故之發生，則證人甲○○何以能立即得知系爭車禍事故發生？並
      先拍被告所有前開車輛之後車廂，再將被告車輛上鑰匙拔下？顯與一般常情有
      違。更何況，被告除非已尋找到路邊可停放之停車位而欲倒車入庫，否則一般
      車輛行進方向應為前進，而非後退，而觀之卷附交通事故現場照片，足認當時
      米高梅餐廳前之路邊已無空置、可停放之停車位，被告車輛自無倒車之可能，
      何以會如證人甲○○所言因倒車而撞擊丁○○所有車號ＣＺ—六一五九號自用
      小客車？是證人甲○○前開證言不足採信。
（四）又證人即臺北市政府中山警察局長春派出所警員丙○○於本院前開審理期日中
      到庭證稱其並未實際目睹系爭車禍事故之發生等語，而證人即臺北市政府中山
      警察局長春派出所警員乙○○亦係據報而到場處理系爭車禍事故，至於丁○○
      於警詢中亦陳稱其係因證人甲○○打電話告知方知其所有車輛受到撞擊等語，
      是證人丙○○、乙○○及丁○○均非親耳見聞系爭車禍事故發生，自難證明被
      告確有確有服用酒類，不能安全駕駛動力交通工具而駕駛之行為。
（五）再者，觀之卷附之酒精濃度測試單、道路交通調查報告表、交通事故談話紀錄
      表、員警報告書、刑法第一百八十五條之三案件測試觀察紀錄表、臺北市政府
      警察局舉發違反道路交通管理事件通知單及交通事故現場照片等件所載，固足
      以認定被告所有車號三Ｃ—○四七五號自用小客車確曾與適停於該處丁○○所
      有車號ＣＺ—六一五九號自用小客車發生碰撞，惟尚難遽以認定被告確有服用
      酒類而仍駕駛之犯行。
（六）末查，被告接受警方所做之直線行走十公尺、兩臂平伸抬頭轉圈及劃同心圓之
      測試，均呈現正常反應，此有生理平衡檢測表一紙附卷可按，亦足以證明縱使
      被告有酒後駕車之行為，但其神智、意識及駕駛行為並未明顯受到酒精影響，
      誠難認定被告於酒後確實已達不能安全駕駛動力交通工具之程度。
（七）綜上所述，公訴人所舉之證據僅足以證明被告所有車號三Ｃ—○四七五號自用
      小客車於九十二年十二月十八日晚上八時三十分許，在臺北市○○路與南京東
      路口「米高梅舞廳」前，與適停於該處丁○○所有車號ＣＺ—六一五九號自用
      小客車發生碰撞，惟並不足以證明被告當日確有服用酒類而駕駛之行為，且縱
      被告當日確有飲用酒類而駕駛之行為，亦無證據足資證明被告飲用酒類對注意
      力、反應力、駕駛能力已生影響，達不能安全駕駛動力交通工具程度。此外，
      本院復查無其他證據證明被告確有公訴人所指之服用酒類，不能安全駕駛動力
      交通工具而駕駛之犯行，揆諸前揭說明，既無積極證據足認被告有服用酒類，
      不能安全駕駛動力交通工具而駕駛之犯行，不能證明被告犯罪，依法自應為無
      罪之諭知。
據上論斷，依刑事訴訟法第四百五十二條、第三百零一條第一項，判決如主文。
本案經檢察官詹喬偉到庭執行職務。
中　　　華　　　民　　　國　　九十三　　年　　 十一 　　月　　 十六 　　日
                            臺灣臺北地方法院交通法庭
                                        審判長法  官    吳孟良
                                              法  官    蘇嘉豐
                                              法  官    雷淑雯
右正本證明與原本無異。
如不服本判決，應於判決送達後十日內，向本院提出上訴狀。
                                              書記官    林碧華
中　　　華　　　民　　　國　　九十三　　年　　 十一 　　月　　 十六 　　日
